臺灣屏東地方法院民事判決　　　　　　　 95年度訴字第305號
原　　　告　壹鎮水泥製品有限公司
　　　　　　　　　　　　號
法定代理人　甲○○
訴訟代理人　乙○○
被　　　告　真順營造有限公司
　　　　　　龍環保工程有限公司
兼上2 人共
同法定代理
人　　　　　丙○○
上列當事人間給付貨款事件，本院於民國96年1 月8 日言詞辯論
終結，判決如下：
    主  文
被告真順營造有限公司應給付原告新臺幣壹佰壹拾陸萬伍仟壹佰
拾元，及自民國九十五年七月二十日起至清償日止，按年息
百分之五計算之利息。
被告龍環保工程有限公司應給付原告新臺幣陸拾貳萬肆仟貳佰
柒拾捌元，及自民國九十五年七月二十日起至清償日止，按年息
百分之五計算之利息。
前二項聲明，被告如其一已為給付，其他被告於該給付範圍內，
對其應負之債務免除該部分之給付義務。
原告其餘之訴駁回。
訴訟費用由被告真順營造有限公司、龍環保工程有限公司連帶
負擔十分之五，餘由被告真順營造有限公司負擔。
本判決原告勝訴部分於原告以新臺幣拾捌萬玖仟元或同額之聯
信商業銀行萬丹分行之可轉讓無記名定期存款單為被告供擔保後
，得假執行。但被告真順營造有限公司、龍環保工程有限公司
如於執行標的物拍定、變賣前，分別以新臺幣壹佰壹拾陸萬伍仟
壹佰拾元、新臺幣陸拾貳萬肆仟貳佰柒拾捌元，為原告預供
擔保，得免為假執行。
原告其餘假執行之聲請駁回。
    事實及理由
一、本件被告經合法通知，均未於言詞辯論期日到場，核無民事
    訴訟法第386 條各款所列情形，爰依原告聲請，由其一造辯
    論而為判決。
二、原告起訴主張：
  (一)被告真順營造有限公司（下稱真順公司）為施作「口溢溪金
    瓜寮下游護岸復建工程」，於民國95年3 月至4 月間陸續向
    原告訂購共計新臺幣（下同）1,165,133 元之防洪塊等貨物
    ，並由原告分別交付完畢。嗣原告向被告真順公司請領第1
    期貨款624,278 元，被告真順公司即交付原告由被告龍環
    保工程有限公司（下稱龍公司）、丙○○共同簽發，面額
    624,278 元，發票日95年5 月31日，付款人寶華商業銀行南
    高雄分行之支票1 紙（下稱系爭票據），屆期提示，未獲付
    款。茲被告龍公司與真順公司之代表人同為丙○○，被告
    真順公司持被告龍公司及被告丙○○所簽發之支票以為部
    分貨款之支付，應係由被告龍公司及被告丙○○加入債務
    關係承擔其中624,278 元貨款。又原告無免除被告真順公司
    債務，或使其脫離本件債務關係之意，故被告真順公司在1,
    165,133 元之範圍內，並未脫離債務關係，應係併存之債務
    承擔，而非保證。
  (二)退步言之，縱認被告龍公司及丙○○並無債務承擔之意，
    然其既共同簽發面額624,278 元之支票予原告，依票據法第
    144 條準用同法第29條之規定，自應負發票人之責，原告就
    上開624,278 元之票款債權，有基於票據法律關係請求被告
    龍公司及被告丙○○清償之權。
  (三)被告真順公司積欠原告前開貨款，避不出面，致原告第2 期
    工程款亦無著落。原告自得對被告真順公司依買賣關係，對
    被告龍公司及丙○○依併存債務承擔關係或票據法律關係
    ，訴請負清償之責等語。並於本院聲明：1.被告真順公司應
    給付原告1,165,133 元，及自起訴狀繕本送達翌日起至清償
    日止，按年息百分之5 計算之利息。2.被告龍公司及被告
    丙○○應連帶給付原告624,278 元，及自起訴狀繕本送達翌
    日起至清償日止，按年息百分之5 計算之利息。3.前2 項聲
    明，被告如其一已為給付，其他被告於該給付範圍內，對其
    應負之債務免除該部分之給付義務。4.請准原告提供現金或
    同額之聯信商業銀行萬丹分行之可轉讓無記名定期存款單供
    擔保，為假執行之宣告。
三、被告均未於言詞辯論期日到場，亦未提出準備書狀作何聲明
    或陳述。
四、原告主張被告真順公司為施作「口溢溪金瓜寮下游護岸復建
    工程」，於95年3 月至4 月間陸續向原告訂購共計1,165,13
    3 元之防洪塊等貨物，並由原告分別交付完畢。嗣原告向被
    告真順公司請領第1 期貨款624,278 元，被告真順公司即交
    付原告由被告龍公司、丙○○共同簽發系爭票據，屆期提
    示，未獲付款，被告真順營造尚積欠原告貨款共計1,165,13
    3 元事實，業據其提出買賣合約書、統一發票、出貨單、支
    票、退票理由單等件影本為證，而被告經合法通知，既不於
    言詞辯論期日到場爭執，復未提出書狀作何聲明或陳述供本
    院斟酌，本院審酌上開證據，堪信原告主張之事實為真實。
五、又依系爭票據票面有關被告龍公司章及其代表人丙○○印
    文蓋印位置以觀（見本院卷第30頁），被告丙○○應係以公
    司代表人之意，以被告龍公司名義簽發系爭票據，尚非與
    被告龍公司共同簽發系爭票據，此參諸卷附退票理由單所
    載該支票甲存帳戶戶名僅為被告龍公司，而被告丙○○則
    為法定代理人益明，故原告主張被告丙○○與龍公司共同
    簽發系爭票據，尚屬無據。系爭票據應由被告龍公司單獨
    負發票人票據責任，應堪認定。
六、雖原告主張被告真順公司交付被告龍公司簽發之系爭票據
    以為部分貨款支付，而認被告龍公司就票面金額同意與被
    告真順營造就同額之貨款加入債務關係而為債務之承擔等語
    。然查，債務之承擔，須以第三人與債權人或債務人為承擔
    債務之意思表示，若僅以第三人有為票據之簽發，並由債務
    人將票據交付與債權人，尚難認定第三人有債務承擔之意思
    表示。被告龍公司與被告真順公司代表人雖均同為被告丙
    ○○，惟其公司法人格尚屬有異，尚難僅憑被告龍公司簽
    發系爭票據行為，認其有為債務承擔之意思表示。而原告就
    此部分主張，亦未再行舉證證明，原告前開主張事實，應無
    足採。
七、再被告龍公司簽發系爭票據自應負票據責任。而前開票據
    係用來支付被告真順公司購買防洪塊貨物之部分貨款624,27
    8 元，就前開金額，被告真順公司與龍公司應負不真正連
    帶責任，於其中1 被告給付後，他被告於該給付範圍內，對
    其應負之債務免除該部分之給付義務。
八、綜上，原告依據買賣及票據之法律關係，訴請被告真順公司
    及龍公司給付原告如主文第1 、2 、3 項所示，即有理由
    ，應予准許，逾此請求，尚乏依據，應予駁回。又原告陳明
    願供擔保，聲請宣告假執行，核無不合，爰酌定相當擔保金
    額或以同額聯信商業銀行萬丹分行之可轉讓無記名定期存款
    單准許之。至其敗訴部分，其假執行之聲請已失所附麗，併
    予駁回。
據上論結，本件原告之訴為一部有理由，一部無理由，依民事訴
訟法第385 條第1 項前段、第79條、第85條第2 項，第390 條第
2 項 ，判決如主文。
中　　華　　民　　國　　96　　年　　1 　　月　　22　　日
                  民事第一庭    審判長法　官　徐美麗
                                      法  官  葉力旗
                                      法  官  邱玉汝
正本係照原本作成。
如不服本判決，應於收受送達後20日內向本院提出上訴書狀，其
未表明上訴理由者，應於提出上訴後20日內向本院補提理由書狀
（均須按他造當事人之人數附繕本）。
中　　華　　民　　國　　96　　年　　1 　　月　　22　　日
                                      書記官　魏慧夷
